臺灣板橋地方法院刑事判決　　　　　　　　　　　　九十一年度交訴字第一三一號
　　公　訴　人　臺灣板橋地方法院檢察署檢察官
　　被　　　告　乙○○　男　四.
右列被告因過失致死案件，經檢察官提起公訴（九十一年度偵字第二０七０四號），
本院判決如左：
    主  文
乙○○從事業務之人，因業務上之過失致人於死，處有期徒刑伍月，如易科罰金以參
佰元折算壹日。緩刑伍年。
    事  實
一、乙○○係以駕駛聯結車載運貨物為業，為從事駕駛業務之人，於民國九十一年七
    月十日上午四時五十分許，駕駛車號為ＪＭ─一八九號營業用曳引車（起訴書誤
    載為半聯結車），沿台北縣土城市往台北縣三峽鎮方向行駛，行經台北縣三峽鎮
    ○○路○段一三一之一號前，因欲載運砂石，右轉駛入裕豐砂石場，惟因砂石場
    未開門，即將車輛停放在外側車道靠路邊處，明顯妨害其他車輛通行，而依當時
    情況並無不能注意之情事，詎料乙○○仍未注意，貿然將車停放在該外側車道靠
    路邊處，適有鄧和琪駕駛車號ＡＸＷ─五七一號之重型機車，沿上開外側車道而
    行經該處，未注意車前狀況而不慎撞及乙○○停放該處之營業用曳引車，鄧和琪
    因而受有頭骨破裂、顱內出血等嚴重傷害，經送醫急救，仍不治死亡。乙○○發
    覺肇事，立即報警送醫，並向前往處理之警察表示為肇事人，接受裁判。
二、案經臺灣板橋地方法院檢察署檢察官自動檢舉偵查起訴。
    理  由
一、訊據被告乙○○對於其為從事駕駛業務之人，於右揭時地違規停放曳引車在外側
    車道，而致鄧和琪撞及其曳引車之事實，於警訊、偵查中及本院調查審理時均坦
    承不諱，並有道路交通事故調查報告表、臺北縣政府警察局三峽分局車禍處理小
    組相驗案件初步調查報告表、現場照片、車損照片、汽車行車執照、汽車駕駛執
    照等在卷可資佐證，又發生本件車禍之地點，即被告停放車輛之地點確係在外側
    車道，且幾乎佔據整個外側車道，亦有現場照片在卷足憑。而被害人鄧和琪經上
    開車禍後，導致顱內出血死亡，亦經檢察官督同檢驗員勘驗無誤，製有勘驗筆錄
    、相驗屍體證明書及驗斷書各一份附卷足憑。按汽車停車時，應注意不得停放於
    明顯妨害他車通行之處所，道路交通安全規則第一百一十二條第一項第九款定有
    明文，被告乙○○係領有駕駛執照之人，自應注意遵守前開規定，而事故發生時
    係雨天、夜間有照明、有舖裝柏油、路面狀況無缺陷、無障礙、視距不良，此有
    前揭道路交通事故調查報告表在卷可參，是以被告當時並無不能注意之情形，竟
    疏未注意，將曳引車停放在外側車道，其對本件車禍之發生雖無積極之作為，惟
    其疏未注意，違規將曳引車停放在外側車道，幾乎佔據整個外側車道，明顯影響
    他車通行，則被告乙○○處於可得防止之地位，能為防止而不防止，其怠為防果
    之疏虞，即與積極作為等價，被告乙○○肇致本件車禍之發生，其顯有過失甚明
    。又被告乙○○之過失行為造成被害人鄧和琪死亡之結果，其間即有相當因果關
    係。而本件肇事責任，經送請臺灣省台北縣區車輛行車事故鑑定委員會鑑定結果
    ，亦認定「一、鄧和琪駕駛重機車酒棈濃度超過標準，且未注意車前狀況為肇事
    主因。二、乙○○駕駛半聯結車於車道內停車明顯妨害他車通行為肇事次因」為
    車禍發生原因，此有臺灣省臺北縣區車輛行車事故鑑定委員會於九十一年九月三
    日北鑑字第九一一０一七號鑑定意見書附卷可參。縱被害人鄧和琪過失行為為肇
    事主因，惟因被告過失行為，造成被害人鄧和琪死亡，已如前述，自無從因被害
    人鄧和琪與有過失行為，而解免被告之刑責。本件事證明確，被告過失責任堪以
    認定，自應依法論科。
二、核被告乙○○所為，係犯刑法第二百七十六條第二項之業務過失致人於死罪。又
    被告犯罪後，警方據報案資料尚未知悉肇事人即被告姓名，前往現場處理時，被
    告在場並當場承認為肇事人，此有台北縣警察局偵辦交通事故案件涉嫌人是否自
    首調查表一件在卷可稽，因此被告於犯罪未被有偵查權限之公務員發覺前，主動
    向警察機關自首犯罪接受裁判，應依自首規定減輕其刑。爰審酌被告本件肇事之
    過失程度，被害人鄧和琪年僅二十一歲，正值青壯，因被告之過失行為致死，被
    告犯罪所生之危害甚鉅，然在偵審中均能坦認罪行，並與被害人家屬達成和解，
    業經被害人之父甲○○陳明在卷，且有台北縣三峽鎮調解委員會調解筆錄乙份足
    參，雖此金錢賠償並不足以稍解被害人家屬失去至親之傷痛於萬一，然應可認被
    告犯罪後態度尚稱良好等一切情狀，量處如主文所示之刑，並諭知易科罰金之折
    算標準，以示懲儆。又被告於七十八年間曾受有期徒刑以上之刑之宣告，併宣告
    緩刑三年，其於緩刑期滿，而緩刑之宣告未撤銷，其刑之宣告已失其效力，與未
    受徒刑之宣告者相同，有臺灣高等法院檢察署刑事資料科簡覆表乙份可稽，且其
    事後已坦承犯行，深具悔意，經此次偵審程序及刑之宣告後，應能知所警惕，信
    無再犯之虞，本院認對其所宣告之刑仍以暫不執行為適當，爰依刑法第七十四條
    第一款之規定併予宣告緩刑五年，以勵自新。
據上論結，應依刑事訴訟法第二百九十九條第一項前段，刑法第二百七十六條第二項
、第六十二條前段、第四十一條第一項前段、第七十四條第一款、罰金罰鍰提高標準
條例第一條前段、第二條，判決如主文。
本案經檢察官高智美到庭執行職務
中    華    民    國      九十一      年      十一    月    二十九    日
                                      臺灣板橋地方法院刑事第二庭
                                          法  官  吳幸娥
右正本證明與原本無異。
如不服本判決，應於判決送達後十日內，向本院提出上訴狀。
                                          書記官  洪惠玲
中    華    民    國      九十一      年      十一    月    二十九    日
附錄本案論罪科刑法條全文：
刑法第二百七十六條第二項：
因過失致人於死者，處二年以下有期徒刑、拘役或二千元以下罰金。
